臺灣新北地方法院民事裁定
111年度聲字第312號
聲  請  人  陳淑君  


相  對  人  中國信託商業銀行股份有限公司


法定代理人  利明献  
上列當事人間聲請停止執行事件，本院裁定如下：　　　　　　
    主  文
聲請人供擔保新臺幣柒萬柒仟零捌拾參元後，本院一一一年度司
執字第一五九九○九號強制執行事件之強制執行程序，於本院一
一一年度訴字第三○○四號債務人異議之訴事件裁判確定或因和解
、撤回等而終結之前，應暫予停止。
    理  由
一、按有回復原狀之聲請或提起再審或異議之訴，或對於和解為
    繼續審判之請求，或提起宣告調解無效之訴、撤銷調解之訴
    ，或對於許可強制執行之裁定提起抗告時，法院因必要情形
    或依聲請定相當並確實之擔保，得為停止強制執行之裁定，
    強制執行法第18條第2 項定有明文。次按依強制執行法第18
    條第2 項定擔保金額而准許停止強制執行之裁定者，該項擔
    保係備供債權人因停止執行所受損害之賠償，其數額應依標
    的物停止執行後，債權人未能即時受償或利用該標的物所受
    之損害額，或其因另供擔保強制執行所受之損害額定之，非
    以標的物之價值或其債權額為依據（最高法院86年度台抗字
    第442 號、91年度台抗字第429 號裁定意旨參照）。
二、本件聲請人以其業已對相對人提起債務人異議之訴為理由，
    聲請裁定停止本院111年度司執字第159909號清償借款強制
    執行事件之強制執行程序（下稱系爭執行事件之強制執行程
    序）。
三、查系爭執行事件之強制執行程序目前仍在進行中，且聲請人
    所提債務人異議之訴，亦由本院以111年度訴字第3004號受
    理在案，業經本院調取上開執行及民事卷宗核閱無訛。本院
    審究聲請人所提上開訴之聲明，係主張系爭執行事件之強制
    執行程序應予撤銷，符合前揭得聲請停止強制執行之規定，
    是聲請人之聲請於法有據，應予准許。
四、至於聲請人應供擔保之金額部分，因系爭執行事件係以本院
    105年度司執字第47230號債權憑證為執行名義，聲請人聲請
    執行之債權金額為新臺幣（下同）12萬5,000元。本院斟酌
    相對人因本件停止強制執行程序所可能招致之損害，應為延
    後取得該金錢為使用收益之損失，而上開執行名義載明年息
    為18.5%，故應以年息18.5%計算其相當於利息之損失為適當
    。又聲請人所提上開債務人異議之訴，為不得上訴第三審之
    案件，參酌司法院訂頒各級法院辦案期限實施要點之規定，
    第一、二審通常程序審判案件之期限分別為1 年4 月、2 年
    ，共計3 年4 月，據此預估聲請人提起債務人異議之訴而致
    相對人之執行延宕期間約為3 年4 月，以上開年息計算，相
    對人因停止執行可能遭受之利息損失為7萬7,083 元【計算
    式：12萬5,000元×（3 ＋4/ 12 ）×18.5%＝7萬7,083元，元以
    下四捨五入】。是以，本院酌定聲請人供擔保7萬7,083元後
    ，准許暫予停止系爭執行事件之強制執行程序。
五、爰依強制執行法第18條第2項，裁定如主文。
中　　華　　民　　國　　111 　年　　12　　月　　8 　　日
                  民事第一庭    法　官　張惠閔
以上正本係照原本作成。
如對本裁定抗告，應於收受裁定正本送達後10日內向本院提出抗
告狀，並繳納抗告裁判費新臺幣1,000元整。
中　　華　　民　　國　　111 　年　　12　　月　　8 　　日
                                書記官　林沂㐵